臺灣新北地方法院刑事裁定
111年度簡字第1405號
聲  請  人  臺灣新北地方檢察署檢察官
被      告  衛中翔



上列被告因竊盜案件，本院於民國111年5月31日所為之判決之原
本及正本，茲發現有誤，應更正如下：
    主  文
原判決原本及正本附件應更正如本裁定後附件所示。
    理  由
一、按刑事判決文字，顯係誤寫，而不影響於全案情節與判決之
    本旨者，參照民事訴訟法第232條規定，原審法院得以裁定
    更正之，業經大法官會議釋字第四三號解釋在案。
二、查本件被告衛中翔因犯竊盜罪，經臺灣新北地方檢察署檢察
    官於111年2月23日以111年度偵字第5464號向本院聲請簡易
    判決處刑，復經本院判決在案，本院原判決之原本及正本事
    實及理由欄一記載有關本件犯罪事實、證據及應適用之法條
    ，除更正部分外，「其餘均引用如附件檢察官聲請簡易判決
    處刑書之記載」之內容，而該「附件」乃指本件檢察官聲請
    簡易判決處刑書，故原聲請書之起訴對象無誤，惟本件原本
    及正本製作時因誤引他案案號(111年度偵緝字第886號)，是
    揆諸前開說明，原本及正本引用之附件內容應予更正，核因
    不影響於全案情節與判決本旨，為此，特以此裁定更正如后
    所示。
三、依刑事訴訟法第220條，裁定如主文。
中　　華　　民　　國　 111　　年　　9 　　月　　6 　　日
                  刑事第二十六庭  法　官  徐蘭萍
上列正本證明與原本無異。
如不服本裁定，應於裁定送達後五日內敘明抗告理由，向本院提
出抗告狀。
                                  書記官  吳宜遙
中　　華　　民　　國　　111 　年　　9 　　月　　7 　　日
更正後:
臺灣新北地方法院刑事簡易判決
111年度簡字第1405號
聲　請　人　臺灣新北地方檢察署檢察官
被　　　告　衛中翔  男　民國00年0月00日生
　                  身分證統一編號：Z000000000號　
　　　　　　　　　  住新北市○○區○○街0段00號7樓
　　　　　　　　　　（現於法務部矯正署臺北監獄執行中）
上列被告因竊盜案件，經檢察官聲請以簡易判決處刑（111年度
偵字第5464號），本院判決如下：
    主  文
衛中翔竊盜，處有期徒刑參月，如易科罰金，以新臺幣壹仟元折
算壹日。
未扣案之犯罪所得麒麟霸啤酒參罐、黑牌威士忌壹瓶、紅燒牛肉
麵壹碗均沒收，於全部或一部不能沒收或不宜執行沒收時，追徵
其價額。
    事實及理由
一、本件犯罪事實、證據及應適用之法條，除犯罪事實欄一第7
    行「6時10分許」更正為「6時6分至8分」、第8行起「蕭國
    濱所管領之之麒麟霸啤酒」之記載更正為「蕭國濱所管領之
    麒麟霸啤酒」外，其餘均引用如附件檢察官聲請簡易判決處
    刑書之記載。
二、審酌被告前已多次因竊盜案件經法院判處罪刑，猶未能記取
    教訓，及參照司法院釋字第775號解釋意旨，再犯本案竊盜
    犯行，顯然忽視法律禁令，對刑罰反應力薄弱，有延長矯治
    期間之必要，爰依刑法第47條第1項規定，加重其刑(依臺灣
    高等法院110年2月4日院彥文孝字第1100000847號函及函附
    之刑事裁判書簡化原則指示主文欄得不予記載「累犯」等字
    ）。爰以行為人之責任為基礎，其不思循正當途徑獲取財物
    ，反企圖不勞而獲，任意竊取他人財物，顯然欠缺尊重他人
    財產權之觀念；兼衡其生活經濟狀況、犯罪之動機、目的、
    手段、所竊取之財物價值、被告犯後坦承之態度等一切情狀
    ，量處如主文所示之刑，並諭知易科罰金之折算標準，以資
    懲儆。末查本件被告所竊得而食畢之麒麟霸啤酒3罐、黑牌
    威士忌1瓶、紅燒牛肉麵1碗，為其犯罪所得之物，爰依刑法
    第38條之1第1項、第3項規定宣告沒收，並於全部或一部不
    能沒收或不宜執行沒收時，追徵其價額。
三、依刑事訴訟法第449條第1項前段、第3項、第454條第2項、
    第450條第1項，刑法第320條第1項、第47條第1項、第41條
    第1項前段、第38條之1第1項前段、第3項，刑法施行法第1
    條之1第1項 ，逕以簡易判決處刑如主文。
四、如不服本判決，得自收受送達之日起20日內向本院提出上訴
    狀，上訴於本院第二審合議庭（須附繕本）。
本案經檢察官黃彥琿聲請以簡易判決處刑。　　　
中    華    民    國    111   年     5     月   31    日
                  刑事第二十六庭  法  官  徐蘭萍
附錄本案論罪科刑法條全文：
中華民國刑法第320條第1 項
意圖為自己或第三人不法之所有，而竊取他人之動產者，為竊盜
罪，處5年以下有期徒刑、拘役或50萬元以下罰金。
　附件：　　　　　　　　　　　　　　　　　            
臺灣新北地方檢察署檢察官聲請簡易判決處刑書　
                                     111年度偵字第5464號
　　被　　　告　衛中翔　男　48歲（民國00年0月00日生）
　　　　　　　　　　　　住新北市○○區○○街0段00號7樓
　　　　　　　　　　　　國民身分證統一編號：Z000000000號
上列被告因竊盜案件，業經偵查終結，認宜聲請以簡易判決處
刑，茲敘述犯罪事實及證據並所犯法條如下：
　　　　　犯罪事實
一、衛中翔前因竊盜案件，分別經臺灣士林地方法院以109年度
    審簡字第289號、109年度審簡字第322號判決判處有期徒刑3
    月、3月確定，嗣前揭二刑期復由同法院以109年度聲字第11
    12號裁定定應執行有期徒刑4月確定，其經入監執行前開刑
    期，已於民國109年11月23日徒刑執行完畢。詎其猶不知悔改
    ，意圖為自己不法之所有，基於竊盜之犯意，於110年10月30
    日6時20分許，在新北市○○區○○路00號之全家超商內，徒手將
    該店內架上由副店長蕭國濱所管領之之麒麟霸啤酒3罐、黑牌
    威士忌1瓶、紅燒牛肉麵1碗(價值共新臺幣455元)放入隨身
    攜帶之包包內，得手後未經結帳即搭乘不知情楊德壽所駕駛
    之車牌號碼000-0000號營業用小客車離去。
二、案經蕭國濱訴由新北市政府警察局土城分局報告偵辦。
　　　　　　 證據並所犯法條
一、上揭犯罪事實，業據被告衛中翔於警詢中坦承不諱，核與告
    訴人蕭國濱於警詢中之指述、證人楊德壽於警詢中證訴之情
    節相符，並有監視器翻拍照片8張在卷可資佐證，被告自白
    核與事實相符，其犯嫌堪予認定。
二、核被告所為，係犯刑法第320條第1項之竊盜罪嫌。又被告有
    如犯罪事實欄所載之論罪科刑紀錄，有刑案資料查註紀錄表
    附卷可佐，其前受有期徒刑之執行完畢後，5年內故意再犯
    本件有期徒刑以上之罪，為累犯，請依刑法第47條第1項規
    定，並參酌司法院大法官釋字第775號解釋意旨，裁量是否
    加重其刑。至被告所竊得之上開物品，為其犯罪所得，未能
    發還被害人，請依刑法第38條之1第1項前段、第3項規定宣
    告沒收，並於全部或一部不能沒收或不宜執行沒收時，追徵其
    價額。
三、依刑事訴訟法第451條第1項聲請逕以簡易判決處刑。
　　此　　致
臺灣新北地方法院
中　　華　　民　　國　 111　  年　  3　   月　  21    日
　　　　　　　　　　　　　　  檢  察  官　黃彥琿